臺灣臺中地方法院刑事裁定　
110年度聲字第4099號
聲  請  人  黃漢中
            張郡婷

被      告  廖鈺潔


上列聲請人因被告詐欺案件（109年度訴字第2536號），聲請發
還扣押物，本院裁定如下：
    主    文
聲請駁回。
    理    由
一、聲請意旨略以：聲請人黃漢中、張郡婷2人(下合稱聲請人)
    於民國109年10月15日業經不起訴處分確定在案，聲請人分
    別於同年10月29日、110年4月21日聲請發還扣押物品(含扣
    押現金、手機等物品)，且距不起訴處分確定後，迄今已逾1
    年，仍未發還，爰請求依法發還扣押物品等語。
二、按「按可為證據或得沒收之物，得扣押之。為保全追徵，必
    要時得酌量扣押犯罪嫌疑人、被告或第三人之財產。」、「
    扣押物若無留存之必要者，不待案件終結，應以法院之裁定
    或檢察官命令發還之；其係贓物而無第三人主張權利者，應
    發還被害人。扣押物，因所有人、持有人或保管人之請求，
    得命其負保管之責，暫行發還。」、「扣押物未經諭知沒收
    者，應即發還。但上訴期間內或上訴中遇有必要情形，得繼
    續扣押之。」刑事訴訟法第133條第1項、第2項、第142條、
    第317條分別定有明文。而所謂扣押物無留存之必要者，乃
    指非得沒收或保全追徵之物，且又無留作證據之必要者，始
    得於案件判決確定前依上開規定發還；倘扣押物尚有留存之
    必要者，即得不予發還。而扣押物不以得沒收或保全追徵之
    物為限，並包括可為證據之物。且係犯罪嫌疑人或被告以外
    之第三人之物，亦得扣押之。再是否屬於可為證據、應沒收
    、得沒收或保全追徵之物，以及扣押物有無留存繼續扣押之
    必要，均屬事實審法院依據案件進行情形得自由裁量、判斷
    之職權（最高法院107年度台抗字第1070號裁定參照）。
三、經查，被告廖鈺潔因詐欺案件，經臺灣臺中地方檢察署以10
    7年度偵字27679號提起公訴，於109年10月23日繫屬於本院
    ，現由本院以109年度訴字第2536號審理中，由於本案尚未
    審理終結，聲請人於本案遭扣押之物品(見107年度偵字第27
    679號卷第37-39頁之107年度保管字第4187號扣押物品清單)
    ，雖未經檢察官列為證物、亦未聲請沒收，惟後續審理可能
    隨訴訟程序之發展而有另為其他調查之需要，衡情尚有留存
    之必要。准此，本案既尚未審理完畢，為日後審理之需暨保
    全將來執行之可能，自有留存上開扣案物而繼續扣押之必要
    ，是聲請人之聲請，尚難准許，應予駁回。
四、依刑事訴訟法第220條，裁定如主文。　　
中　　華　　民　　國　　111 　年　　3 　　月　　29　　日
            刑事第四庭    審判長法  官  黃佳琪
                                法  官  劉依伶
                                法  官  魏威至
以上正本證明與原本無異。
如不服本裁定，應於收受送達後5日內向本院提出抗告狀。（應
附繕本）
                                書記官  林鈺娟
中　　華　　民　　國　　111 　年　　3 　　月　　29　　日